臺灣臺中地方法院民事判決　九十一年度訴字第二八九四號
　　原　　　告　王詩宗
　　訴訟代理人　乙○○
　　原　　　告　王新吉
　　訴訟代理人　丙○○○
　　原　　　告　阮秋宏
　　被　　　告　甲　○
右當事人間拆屋還地事件，本院判決如左：
    主      文
被告應將坐落台中縣神岡鄉○○○段第三九五之一七地號土地上，如附圖所示Ａ部分
面積零點零零一三公頃及Ｂ部分面積零點零零三十公頃之地上物拆除。並將土地交還
原告及其他共有人王欽榮、王奎壁全體。
訴訟費用由被告負擔。
本判決於原告以新台幣捌萬陸仟元為被告供擔保後，得假執行。
    事      實
甲、原告方面：
  一、聲明：除假執行擔保金額外，如主文第一項所示。
  二、陳述：坐落台中縣神岡鄉○○○段三九五之四二號建地，面積二四平方公尺及
      同段三九五之一七號建地、面積六四平方公尺二筆，均為原告王詩宗、王新吉
      、阮秋宏及訴外人王欽榮、王奎壁等人共有。詎被告竟無權占用原告共有土地
      ，建造房屋一層，原告曾聲請台中縣神岡鄉調解委員會調解，但被告拒不出席
      ，致調解不成立。原告本於所有權之作用，依據民法第七百六十七條及第八百
      二十一條規定，請求被告拆屋還地，即被告應將坐落台中縣神岡鄉○○○段第
      三九五之一七地號土地上，如附圖所示Ａ部分面積零點零零一三公頃及Ｂ部分
      面積零點零零三十公頃之地上物拆除。並將土地交還原告及其他共有人王欽榮
      、王奎壁全體。
  三、證據：提出土地謄本二件、地籍圖一件及調解不成立證明書一件為證。
乙、被告方面：
  一、聲明：
  二、陳述：被告所有門牌號碼台中縣神岡鄉○○路三六七巷八號之未保存登記之一
      層樓房屋，確實占有原告之共有土地，兩造曾就占有土地部分，協調買賣價格
      ，惟均未達成合意。被告衡量附近土地之買賣現況，願意以每坪新台幣（下同
      ）三萬八千元之價格向原告購買占有之土地，否則拆除被告之所有建物，被告
      會蒙受重大損失。
  三、證據：提出土地登記謄本二十件及買賣契約書影本一件為證
丙、本院依職權勘驗現場，並囑託台中縣豐原地政事務所派員會同測量被告所有房屋
    占有系爭土地之位置、面積，製有勘驗筆錄及複丈成果圖附卷。
    理      由
一、原告起訴主張坐落台中縣神岡鄉○○○段三九五之四二號建地，面積二四平方公
    尺及同段三九五之一七號建地、面積六四平方公尺二筆，均為原告王詩宗、王新
    吉、阮秋宏及訴外人王欽榮、王奎壁等人共有。詎被告所有之房屋竟無權占用原
    告共有土地，原告依據民法第七百六十七條及第八百二十一條規定，請求被告應
    將坐落台中縣神岡鄉○○○段第三九五之一七地號土地上，如附圖所示Ａ部分面
    積零點零零一三公頃及Ｂ部分面積零點零零三十公頃之地上物拆除。並將土地交
    還原告及其他共有人王欽榮、王奎壁全體。被告則以被告所有門牌號碼台中縣神
    岡鄉○○路三六七巷八號之未保存登記之一層樓房屋，確實占有系爭土地，被告
    願意以每坪三萬八千元之價格向原告購買占有之土地等語置辯。
二、按所有人對於無權占用或侵奪其所有物者，得請求返還之。又各共有人對於第三
    人得就共有物之全部為本於所有權之請求，民法第七百六十七條及第八百二十一
    條分別定有明文。原告主張被告所有門牌號碼台中縣神岡鄉○○路三六七巷八號
    之房屋占有原告與王欽榮、王奎壁共有坐落台中縣神岡鄉○○○段第三九五之一
    七地號如附圖所示Ａ部分面積零點零零一三公頃及Ｂ部分面積零點零零三十公頃
    之土地等事實。業據原告提出之土地登記謄本為證，經本院履勘現場，並囑託台
    中縣豐原地政事務所派員測量被告所有地上物占用系爭同地段三九五之一七地號
    土地之位置、面積，並製有勘驗筆錄及複丈成果圖等件附卷可證，而被告就其所
    有房屋占有系爭土地，並未加以爭執，堪信原告上開主張為真正。從而，原告為
    系爭土地之共有人，而被告無法證明其占有原告共有之土地具有合法權源，被告
    雖願意以三萬八千元之價格向原告購買占有之土地，惟原告不同意（參照本院九
    十一年十二月六日言詞辯論筆錄）。揆諸前揭說明，原告爰依共有物及物上請求
    權之法律關係，請求被告拆屋還地。即被告應將坐落台中縣神岡鄉○○○段第三
    九五之一七地號土地上，如附圖所示Ａ部分面積零點零零一三公頃及Ｂ部分面積
    零點零零三十公頃之地上物拆除。並將土地交還原告及其他共有人王欽榮、王奎
    壁全體，依法有據，應予准許。
三、原告陳明願供擔保，聲請宣告假執行，核無不合，爰酌定相當擔保金額予以准許
    。
四、據上論結，原告之訴為有理由，依民事訴訟法第七十八條、第三百九十條第二項
    判決如主文。
中　　　華　　　民　　　國　　九十一　　年　　 十二　　 月　　 二十　　 日
                                    臺灣臺中地方法院民事第四庭
~B法　　　官　林洲富
右為正本係照原本作成
如不服本判決，應於判決送達後二十日內，向本院提出上訴狀。
中　　　華　　　民　　　國　　九十一　　年　　 十二　　 月　　 二十　　 日
~B法院書記官
附   圖
